臺灣臺中地方法院刑事附帶民事判決
111年度原附民緝字第1號
原      告  陳淑緣



被      告  葉珈銘



被  告  兼
法定代理人  葉志偉
            賴美霞

上列被告等因本院111 年度原金訴緝字第1 號詐欺等案件，經原
告提起附帶民事訴訟請求損害賠償，本院判決如下：
    主    文
原告之訴及假執行之聲請均駁回。 
    事　　實
一、原告訴之聲明及陳述如附件刑事附帶民事起訴狀所載。
二、被告葉珈銘、葉志偉、賴美霞未為任何聲明及陳述，亦未提
    出任何書狀。
    理　　由
一、按法院認為原告之訴不合法或無理由者，應以判決駁回之，
    刑事訴訟法第502 條第1 項定有明文。又按因犯罪而受損害
    之人，於刑事訴訟程序得附帶提起民事訴訟，對於被告及依
    民法負賠償責任之人，請求回復其損害，刑事訴訟法第487 
     條第1 項定有明文。故附帶民事訴訟之提起，以刑事訴訟
    程序之存在為前提，且所稱「依民法負賠償責任之人」，指
    該刑事案件中依民法規定應負賠償責任之人而言，即刑事附
    帶民事訴訟原告所主張之共同加害人，必以在刑事訴訟程序
    中經認定係共同侵權行為之人，始得謂為依民法負損害賠償
    責任之人，否則對之提起是項附帶民事訴訟，即難謂為合法
    （最高法院102 年度台附字第15號刑事判決意旨參照）。
二、經查，被告葉珈銘所涉詐欺等案件（本院111 年度原金訴緝
    字第1 號），因其坦承犯行而經本院改依簡式審判程序進行
    審理，並於民國111 年3 月17日判處罪刑在案。本件原告陳
    淑緣對被告葉珈銘、葉志偉、賴美霞提起附帶民事訴訟請求
    損害賠償，然依檢察官提起公訴及本院認定之犯罪事實，於
    原告受到詐騙致陷於錯誤而依指示匯款後，並非被告葉珈銘
    前往提領該款項，而不在檢察官起訴及本院認定對原告實行
    加重詐欺取財犯行之共同正犯內。從而，原告並非被告葉珈
    銘刑事犯罪之被害人，其對被告葉珈銘、葉志偉、賴美霞（
    後2 人均為被告葉珈銘之法定代理人）提起附帶民事訴訟請
    求損害賠償之訴即不合法，應予駁回，其假執行之聲請亦失
    所附麗，應併予駁回（至原告請求被告張庭瑋、張清聚《即
    被告張庭瑋之法定代理人》、房嘉弘損害賠償部分，業經本
    院裁定移送本院民事庭辦理）。
據上論斷，應依刑事訴訟法第502 條第1 項，判決如主文。
中　　華　　民　　國　 111　　年　　6 　　月　　 7　  日
                  刑事第四庭　法　官　劉依伶
以上正本證明與原本無異。
如不服本判決應於收受送達後20日內向本院提出上訴書狀，並應
敘述具體理由；其未敘述上訴理由者，應於上訴期間屆滿後20日
內向本院補提理由書（均須按他造當事人之人數附繕本）「切勿
逕送上級法院」。
本判決非對於刑事訴訟之判決有上訴時不得上訴。
　　　　                      書記官  盧弈捷
中　　華　　民　　國　　111 　年　　6 　　月　　7 　　日
附件：刑事附帶民事起訴狀。